---
title: "Return v Volatilität"
date: "`r Sys.Date()`"
---



```{r, echo = FALSE, message = FALSE, warning = FALSE}
# Aufbau und Style des Reports von: 
# https://business-science.github.io/tidyquant/articles/TQ05-performance-analysis-with-tidyquant.html
# https://github.com/business-science/tidyquant/blob/master/vignettes/TQ05-performance-analysis-with-tidyquant.Rmd


knitr::opts_chunk$set(message = FALSE,
                      warning = FALSE,
                      fig.width = 8, 
                      fig.height = 4.5,
                      fig.align = 'center',
                      out.width='95%', 
                      dpi = 200)


# for scraping
# library(rvest)
# blanket import for core tidyverse packages
library(tidyverse)
# tidy financial analysis 
library(tidyquant)
# tidy data cleaning functions
# library(janitor)
# keine überlappenden Labels in Plots
library(ggrepel)
# library(lubridate)
library(corrplot)
library(gridExtra)
# für ggplot labels im Plot
library(directlabels)
# für kable
library(knitr)
#library(kableExtra)
# für datatable
library(DT)
# global theme für ggplot
theme_set(theme_minimal())
```

```{css, echo=FALSE}
pre {
  max-height: 300px;
  overflow-y: auto;
}

pre[class] {
  max-height: 100px;
}

# https://bookdown.org/yihui/rmarkdown-cookbook/html-scroll.html
```

## Überblick

Der Report besteht aus einer Analyse von Aktien, Indizes und ETFs mit dem R-Package `tidyquant`. Bei dem Aufbau der Seite wurde sich an dem Projekt von [business-science](https://github.com/business-science/tidyquant) orientiert. 

Zunächst werden die Packages `tidyverse` und `tidyquant` geladen. Das Package `tidyverse` beinhaltet die `dplyr` und die `ggplot` Funktionen. Mit `tidyquant`werden die Finanzanalysen durchgeführt.

```{r eval=FALSE}
# blanket import for core tidyverse packages
library(tidyverse)
# tidy financial analysis 
library(tidyquant)
```

Im nächsten Schritt werden Variablen für die weiteren Analysen erstellt. So werden die zu analysierenden Zeiträume definiert und die Aktien und Indizes bestimmt. 

```{r }
# Variablen
# save current system date to a variable
today <- Sys.Date()
# subtract 10 months from the current date - Datum ab dem die Kurse (Arrow Head) ausgewertet werden
date200_days <- today - months(10)
# Datum ab dem die Kurse (Point) ausgewertet werden
date <- "2017-12-31"

# Aktien, Indizes und Watchlist
aktien <- c("AMZN", "AAPL", "TWTR", "SQ", "ATVI", "DTE.DE", "DBK.DE", "NVDA")
indizes <- c("URTH", "^NDX", "^GSPC", "^STOXX", "^GDAXI")
watchlist <- c("TSLA", "MSFT", "FB", "NFLX", "PYPL", "LHA.DE", "ALV.DE","HEN3.DE")
```

```{r eval=FALSE, include=FALSE}
# maxblue aktien
# aktien <- c("AMZN", "AAPL", "MSFT", "FB","TSLA", "GOOGL", "BRK.B", "JNJ", "MA", "PG", "V")
# watchlist <-0
```


Danach werden mit der Funktion `tq_get` aus `tidyquant` Daten von [Yahoo Finance](https://finance.yahoo.com) geladen. 

```{r cache=TRUE}
tickers_df <- tq_get(c(aktien, indizes, watchlist),
                      get  = "stock.prices",
                      from = date,
                      to = today)

vergleich_df <- tq_get(c(aktien, indizes, watchlist),
                     get  = "stock.prices",
                     from = date200_days,
                     to = today)
```


```{r echo = FALSE,eval = FALSE}
# Namen der Werte in neuer Spalte zur besseren Lesbarkeit
#tickers_df <- tickers_df %>% 
  # left join with wikipedia data
#  left_join(ticker_list[,1:2], by = c('symbol' = 'symbol'))

#tickers_df <- tickers_df %>%
#  mutate(company = case_when(symbol %in% c("^NDX") ~ "Nasdaq 100",
#                             symbol %in% c("URTH") ~ "MSCI World",
#                             symbol %in% c("^GSPC") ~ "S&P 500",
#                             symbol %in% c("SQ") ~ "Square",
#                             symbol %in% c("DBK.DE") ~ "Deutsche Bank",
#                             symbol %in% c("ALV.DE") ~ "Allianz",
#                             symbol %in% c("DTE.DE") ~ "Deutsche Telekom",
#                             symbol %in% c("HEN3.DE") ~ "Henkel",
#                             symbol %in% c("LHA.DE") ~ "Lufthansa",
#                             symbol %in% c("^GDAXI") ~ "DAX",
#                             symbol %in% c("EXSA.DE") ~ "Euro Stoxx 600",
#                             TRUE ~ as.character(company)))
```

Danch werden mit der Funktion `tq_transmute` die täglichen Returns der adjusted Werte gebildet.

```{r}
daily_sector <- tickers_df %>% group_by(symbol) %>% 
  tq_transmute(select     = adjusted, 
               mutate_fun = periodReturn, 
               period     = "daily") %>% 
  ungroup()

datatable(daily_sector)
```

Mit `mutate(cumsum)`werden die Returns kummuliert und ein Graph für ausgewählte Aktien `ticker`ausgegeben.

```{r }
cumsum_daily_returns <- daily_sector %>%
  filter(date >= "2020-01-01") %>%
  group_by(symbol) %>%
  mutate(cumsum = cumsum(daily.returns)) 

ticker <- c("AAPL", "^NDX", "^GSPC", "^GDAXI")

cumsum_daily_returns %>%
  filter(symbol == !!ticker) %>%
  ggplot(aes(date, cumsum, color=symbol))+
  geom_dl(aes(label=symbol, x=date + 1, y=cumsum), method="last.points")+
  geom_line()+
  theme_minimal()+
  theme(legend.position = "none")+
  scale_colour_discrete(guide = 'none')  +   
  scale_x_date(expand=c(0.2, 0))+ # Erweiterung der X-Achse für Label
  labs(x="", y="Cumulative Return in Percent")
```

## Vergleich von Return und Volatilität

Es wird danach ein `dataframe` erstellt, der die durchschnittlichen Returns und die Volatilität enthält. Zusätzlich wird eine weitere Spalte erstellt, die die Werte als Index, Watchlist oder Einzelaktie klassifiziert.

```{r }
avg_return <- daily_sector %>% 
  group_by(symbol) %>%
  summarise(avg_return = round(mean(daily.returns), 4),Volatility =   sd(daily.returns)) %>%         
  arrange(desc(avg_return), desc(Volatility))

avg_return <- avg_return %>% 
  mutate(Indicator = case_when(symbol %in% indizes ~ "Indizes",
                               symbol %in% watchlist ~ "Watchlist",
                                                        TRUE ~ "Einzelaktien"))

datatable(avg_return)
```


Der Plot zeigt den durchschnittlichen täglichen Return im Verhältnis zur Volatilität der Werte für den Zeitraum `r date` bis `r today`.

```{r }
plot = avg_return %>% ggplot(aes(avg_return, Volatility, color = Indicator))+
  geom_point()+
#  geom_text(aes(label = symbol), size = 3)+
  geom_text_repel(aes(label = symbol), vjust = 0, nudge_y = 0.002, show.legend = F) +
  labs(title = paste("Average Daily Return vs Volatility", date, "to", today,  sep = " "), x = "Average Return", subtitle = "Data Source: Yahoo Finance")+
  theme_minimal()

# wenn spalte company für bessere lesbarkeit angzeigt werden soll
#label = substr(company,1,7)

plot
```

### Vergleich von Return und Volatilität über zwei Zeiträume

Im nächsten Schritt wird die zweite Datenreihe (Zeitraum `r date200_days` bis `r today`) für den Vergleich ausgewertet. Es wird ebenfalls der durchschnittliche Return und die Volatilität gebildet.  

```{r }
# Zweite Datenreihe für Vergleich

vergleich_daily_sector <- vergleich_df %>% group_by(symbol) %>% 
  tq_transmute(select     = adjusted, 
               mutate_fun = periodReturn,
               period     = "daily") %>% 
  ungroup()


vergleich_avg_return <- vergleich_daily_sector %>% 
  group_by(symbol) %>%
  summarise(avg_return = round(mean(daily.returns), 4),
            Volatility =   sd(daily.returns)) %>%         
  arrange(desc(avg_return), desc(Volatility))
```

Die beiden `dataframes` werden miteinander mit `left_join` verbunden.

```{r }
combined_avg_return <- left_join(avg_return, vergleich_avg_return, by = c("symbol"))

combined_avg_return <- combined_avg_return %>% 
  mutate(Indicator = case_when(symbol %in% indizes ~ "Indizes",
                               symbol %in% watchlist ~ "Watchlist",
                               TRUE ~ "Einzelaktien"))%>%
  relocate(where(is.character)) # https://dplyr.tidyverse.org/reference/relocate.html

#print(combined_avg_return, pillar.bold=T)

#kable(combined_avg_return)

datatable(combined_avg_return)
```

Nun kann ein Plot ausgegeben werden, der die Entwicklung der Werte über zwei Zeiträume darstellt.

```{r }
# Graph mit geom_segmenz zum Vergleich (http://sape.inf.usi.ch/quick-reference/ggplot2/geom_segment)
plot <- combined_avg_return %>% ggplot()+
  geom_segment(data=combined_avg_return, mapping=aes(x=avg_return.x, y=Volatility.x,
                                                     xend=avg_return.y,
                                                     yend=Volatility.y, color =
                                                       Indicator),
               arrow=arrow(angle=15, length =unit(0.1, "inches"), type = "open"),
               size=0.5, show.legend = F) + 
  geom_point(data=combined_avg_return, mapping=aes(x=avg_return.x, y=Volatility.x,
                                                   color = Indicator), size=1,
             shape=21) +
  geom_text_repel(aes(x=avg_return.x, y=Volatility.x, label = symbol, color =
                        Indicator), vjust = 0, nudge_y = 0.002, show.legend = F) +
  labs(title = "Average Daily Return vs Volatility", x = "Average Return", y =
         "Volatility", subtitle = paste("Point:", date, "to", today, "-- Arrow Head:",
                                        date200_days,"to", today, sep = " "))+
  theme_minimal()

plot


plot <- combined_avg_return %>% filter(!symbol %in% c("TSLA", "SQ")) %>% ggplot()+
  geom_segment(mapping=aes(x=avg_return.x, y=Volatility.x, xend=avg_return.y, yend=Volatility.y, color = Indicator), arrow=arrow(angle=15, length =unit(0.1, "inches"), type = "open"), size=0.5, show.legend = F) + 
  geom_point(mapping=aes(x=avg_return.x, y=Volatility.x, color = Indicator), size=1, shape=21) +
  geom_text_repel(aes(x=avg_return.x, y=Volatility.x, label = symbol, color = Indicator), vjust = 0, nudge_y = 0.002, show.legend = F) +
  labs(title = "Average Daily Return vs Volatility ohne TSLA und SQ", x = "Average Return", y = "Volatility", subtitle = paste("Point:", date, "to", today, "-- Arrow Head:", date200_days,"to", today, sep = " "))+
  theme_minimal()
plot
```

Zur besseren Lesbarkeit werden Einzelaktien, Indizes und Watchlist-Werte separat dargestellt.

```{r }
plot <- combined_avg_return %>% filter(Indicator=="Einzelaktien") %>% 
  ggplot()+
  geom_segment(mapping=aes(x=avg_return.x, y=Volatility.x, xend=avg_return.y, yend=Volatility.y), arrow=arrow(angle=15, length =unit(0.1, "inches"), type = "open"), size=0.5, show.legend = F) + 
  geom_point(mapping=aes(x=avg_return.x, y=Volatility.x), size=1, shape=21) +
  geom_text_repel(aes(x=avg_return.x, y=Volatility.x, label = symbol), vjust = 0, nudge_y = 0.002, show.legend = F) +
  labs(title = "Average Daily Return vs Volatility nur Einzelaktien", x = "Average Return", y = "Volatility", subtitle = paste("Point:", date, "to", today, "-- Arrow Head:", date200_days,"to", today, sep = " "))+
  theme_minimal()
plot

plot <- combined_avg_return %>% filter(Indicator=="Indizes") %>% 
  ggplot()+
  geom_segment(mapping=aes(x=avg_return.x, y=Volatility.x, xend=avg_return.y, yend=Volatility.y), arrow=arrow(angle=15, length =unit(0.1, "inches"), type = "open"), size=0.5, show.legend = F) + 
  geom_point(mapping=aes(x=avg_return.x, y=Volatility.x), size=1, shape=21) +
  geom_text_repel(aes(x=avg_return.x, y=Volatility.x, label = symbol), vjust = 0, nudge_y = 0.002, show.legend = F) +
  labs(title = "Average Daily Return vs Volatility nur Indizes", x = "Average Return", y = "Volatility", subtitle = paste("Point:", date, "to", today, "-- Arrow Head:", date200_days,"to", today, sep = " "))+
  theme_minimal()
plot

plot <- combined_avg_return %>% filter(Indicator=="Watchlist") %>% 
  ggplot()+
  geom_segment(mapping=aes(x=avg_return.x, y=Volatility.x, xend=avg_return.y, yend=Volatility.y), arrow=arrow(angle=15, length =unit(0.1, "inches"), type = "open"), size=0.5, show.legend = F) + 
  geom_point(mapping=aes(x=avg_return.x, y=Volatility.x), size=1, shape=21) +
  geom_text_repel(aes(x=avg_return.x, y=Volatility.x, label = symbol), vjust = 0, nudge_y = 0.002, show.legend = F) +
  labs(title = "Average Daily Return vs Volatility nur Watchlist", x = "Average Return", y = "Volatility", subtitle = paste("Point:", date, "to", today, "-- Arrow Head:", date200_days,"to", today, sep = " "))+
  theme_minimal()
plot
```

